ru: Цвет: Бежевый; Черный; Синий; Бронзовый; Коричневый; Прозрачный; Золотой; Серый; Зеленый; Разноцветный; Темно-синий; Оранжевый; Розовый; Фиолетовый; Красный; Розовое золото; Серебряный; Белый; Желтый
pl: Kolor: Beżowy; Czarny; Niebieski; Brąz; Brązowy; Przezroczysty; Złota; Szary; Zielony; Wielokolorowy; Granatowy; Pomarańczowy; Różowy; Fioletowy; Czerwony; Różowe złoto; Srebrna; Białe; Żółty
ja: 色: ベージュ; ブラック; ブルー; ブロンズ; ブラウン; クリア; ゴールド; 白髪; グリーン; マルチカラー; ネイビーブルー; オレンジ; ピンク; パープル; レッド; ローズゴールド; シルバー; ホワイト; イエロー
sv: Färg: Beige; Svart; Blå; Brons; Brun; Genomskinlig; Gyllene; Grått; Grön; Flerfärgad; Marin; Orange; Rosa; Lila; Rött; Roséguld; Silver; Vitt; Gul
th: สี: สีเบจ; สีดำ; น้ำเงิน; สีบรอนซ์; สีน้ำตาล; โปร่งใส; โกลด์; ผมหงอก; สีเขียว; หลายสี; สีกรมท่า; สีส้ม; สีชมพู; สีม่วง; แดง; สีทองอมชมพู; ซิลเวอร์; ขาว; สีเหลือง
nl: Kleur: Beige; Zwart; Blauw; Brons; Bruin; Transparant; Gold; Grijs; Groen; Veelkleurig; Marineblauw; Oranje; Roze; Paars; Rood; Roségoud; Silver; Wit; Geel
lt-LT: Spalva: Smėlinė; Juoda; Mėlyna; Bronzinė; Ruda; Skaidri; Auksinė; Pilka; Žalia; Daugiaspalvis; Tamsiai mėlyna; Oranžinė; Rožinė; Violetinė; Raudona; Rožinio aukso; Sidabrinė; Balta; Geltona
es: Color: Beige; Negro; Azul; Bronce; Marrón; Clara; Dorado; Gris; Verde; Multicolor; Azul marino; Naranja; Rosa; Púrpura; Rojo; Oro rosa; Plateado; Blanco; Amarillo
fr: Couleur: Beige; Noir; Bleu; Bronze; Marron; Clair; Or; Gris; Vert; Multicolore; Marine; Orange; Rose; Violet; Rouge; Or rose; Argent; Blanc; Jaune
hu: Szín: Bézs; Fekete; Kék; Bronz; Barna; Átlátszó; Arany; Szürke; Zöld; Többszínű; Sötétkék; Narancssárga; Rózsaszín; Lila; Vörös; Rózsaarany; Ezüst; Fehér; Sárga
bg-BG: Цвят: Бежов; Черен; Син; Бронзов; Кафяв; Ясен; Златен; Сив; Зелен; Многоцветен; Тъмносин; Оранжев; Розов; Лилав; Червен; Розово злато; Сребърен; Бял; Жълт
nb: Farge: Beige; Sort; Blå; Bronse; Brun; Gjennomsiktig; Gull; Grå; Grønn; Flerfarget; Marineblå; Oransje; Rosa; Lilla; Rød; Rosegull; Sølv; Hvit; Gul
el: Χρώμα: Μπεζ; Μαύρο; Μπλε; Χάλκινο; Καφέ; Διαυγής; Χρυσό; Γκρι; Πράσινο; Πολυχρωμία; Μπλε μαρέν; Πορτοκαλί; Ροζ; Μωβ; Κόκκινο; Ροζ χρυσό; Ασημί; Λευκό; Κίτρινο
cs: Barva: Béžová; Černá; Modré; Bronzová; Hnědé; Průhledný; Zlatá; Šedé; Zelená; Vícebarevná; Námořnická modrá; Oranžová; Růžová; Purpurová; Červené; Růžově zlatá; Stříbrná; Bílé; Žlutý
sl-SI: Barva: Bež; Črna; Modra; Bronasta; Rjava; Prozorna; Zlato; Siva; Zelena; Večbarvna; Mornarsko modra; Oranžna; Rožnata; Vijolična; Rdeča; Rožnato zlata; Srebro; Bela; Rumena
vi: Màu: Màu be; Màu đen; Vang xanh dương; Màu đồng; Màu nâu; Chân may trong suốt; Vàng; Tóc bạc; Màu xanh lá cây; Nhiều màu; Xanh hải quân; Cam; Màu hồng; Màu tím; Vang đỏ; Vàng hồng; Trắng; Vang trắng; Màu vàng
it: Color: Beige; Nero; Blu; Bronzo; Marrone; Trasparente; Gold; Grigio; Verde; Multicolore; Blu navy; Arancione; Rosa; Viola; Rosso; Oro rosato; Silver; Bianco; Giallo
zh-TW: 顏色: 淺褐色; 黑色; 藍; 銅色; 棕色; 透明; 金色; 灰白; 綠色; 多色; 海軍藍; 橘色; 粉紅色; 紫色; 紅; 玫瑰金; 銀色; 白; 黃色
da: Farve: Beige; Sort; Blå; Bronze; Brun; Klar; Guld; Gråt; Grøn; Flerfarvet; Marineblå; Orange; Pink; Lilla; Rød; Rosaguld; Sølv; Hvid; Gul
ro-RO: Culoare: Bej; Negru; Albastru; Bronz; Maro; Transparent; Auriu; Gri; Verde; Multicolor; Bleumarin; Portocaliu; Roz; Violet; Roșu; Aur roz; Argintiu; Alb; Galben
pt-PT: Cor: Bege; Preto; Azul; Bronze; Castanho; Cristalino; Ouro; Grisalho; Verde; Multicor; Azul-marinho; Laranja; Rosa; Roxo; Tinto; Rosa dourado; Prata; Branco; Amarelo
pt-BR: Cor: Bege; Preto; Azul; Bronze; Marrom; Transparente; Gold; Grisalho; Verde; Multicolorido; Azul-marinho; Laranja; Rosa; Roxo; Vermelho; Ouro rosa; Silver; Branco; Amarela
fi: Väri: Beige; Musta; Sininen; Pronssi; Ruskea; Läpinäkyvä; Kulta; Harmaa; Vihreä; Monivärinen; Laivastonsininen; Oranssi; Vaaleanpunainen; Violetti; Punainen; Ruusukulta; Hopea; Valkoinen; Keltainen
en: Color: Beige; Black; Blue; Bronze; Brown; Clear; Gold; Gray; Green; Multicolor; Navy; Orange; Pink; Purple; Red; Rose gold; Silver; White; Yellow
zh-CN: 颜色: 茶色; 黑色; 蓝酒; 青铜色; 棕色; 透明; 金色; 灰色; 绿色; 多色; 海军蓝; 橙酒; 粉红色; 紫色; 红酒; 玫瑰金; 银色; 白; 黄色
tr: Renk: Bej; Siyah; Mavi; Bronz; Kahverengi; Berrak; Gold; Beyazlamış; Yeşil; Çok renkli; Lacivert; Turuncu; Pembe; Mor; Kırmızı; Pembe altın; Silver; Beyaz; Sarı
de: Farbe: Beige; Schwarz; Blau; Bronze; Braun; Transparent; Gold; Grau; Grün; Mehrfarbig; Marineblau; Orange; Rosa; Lila; Rot; Roségold; Silber; Weiß; Gelb
hr-HR: Boja: Bež; Crna; Plava; Bronca; Smeđa; Prozirno; Zlatna; Siva; Zelena; Višebojno; Modra; Narančasta; Ružičasta; Ljubičasta; Crvena; Ružičasto-zlatna; Srebrna; Bijela; Žuta
sk-SK: Farba: Béžová; Čierna; Modrá; Bronzový; Hnedý; Číry; Zlatý; Šedá; Zelený; Viacfarebný; Námornícka modrá; Oranžový; Ružový; Fialový; Červený; Ružové zlato; Strieborný; Biely; Žltý
ko: 색상: 베이지; 검은색; 블루; 청동색; 갈색; 투명; 금색; 회색; 녹색; 여러 색; 남색; 주황색; 분홍색; 보라색; 레드; 로즈 골드; 은색; 화이트; 옐로우